lang/common/courses/xfst-lexc/f.lexc
Multichar_Symbols
+SemAzo !animal, land
+N +Sg +Pl +Abs +Rel +Lok +Ins +Trm +Aeq +Abl +Via
+V +IV +TV +Ind +Int +Opt +Imp +Cont +Con +Cau +IteCau +Par
+1Sg +2Sg +3Sg +1Pl +2Pl +3Pl
+1PlO +1SgO +2PlO +2SgO +3PlO +3SgO
+1SgPoss +1PlPoss +2SgPoss +2PlPoss +3SgPoss +3PlPoss +4SgPoss +4PlPoss
+Alt !alternativ form
+Der/vv

^C ^CP ^T !^GEM
g2
g3
g4
i2
i3
i4
j2
l2
m2
p2
t2
v2
v3
^GEMC !gemination, kontinuant
^GEMS !genimation, lukkelyd

+TUR
+GALLAR
+NNGIT
@P.itr.ON@
@R.itr.ON@
@P.cont.ON@
@R.cont.ON@
@D.cont.ON@
@P.cau.ON@
@R.cau.ON@
@D.cau.ON@
@P.cond.ON@
@R.cond.ON@
@D.cond.ON@
@P.3CauCon.ON@
@D.3CauCon.ON@
@R.3CauCon.ON@
@P.itecau.ON@
@D.itecau.ON@
@R.itecau.ON@
@P.contnegalt.ON@
@R.contnegalt.ON@
@D.contnegalt.ON@
@P.negation.ON@
@R.negation.ON@
@D.negation.ON@
@P.gallar.ON@
@R.gallar.ON@
@P.possAbsRel.ON@
@R.possAbsRel.ON@
@D.possAbsRel.ON@
@P.3poss.ON@
@R.3poss.ON@
@D.3poss.ON@
@P.no1SgPoss.ON@
@D.no1SgPoss.ON@
@P.no1PlPoss.ON@
@D.no1PlPoss.ON@
@P.no2SgPoss.ON@
@D.no2SgPoss.ON@
@P.no2PlPoss.ON@
@D.no2PlPoss.ON@
@P.no4SgPoss.ON@
@D.no4SgPoss.ON@
@P.no4PlPoss.ON@
@D.no4PlPoss.ON@
@P.noViaSg.ON@
@D.noViaSg.ON@
@P.noViaPl.ON@
@D.noViaPl.ON@

LEXICON Root
nouns ;
verbs ; !20260326 til Judithes sandkasse, separat bare så det er nemmere at overskue og for ikke at ødelægge de eksisterende leksika

!nouns_2 ; !ÆLDRE LEKSIKA - flyttet nederst på filen
!verbs_2 ; !ÆLDRE LEKSIKA - flyttet nederst på filen

!### Judithes sandkasse ###!

!for at genere alle former af en bestemt stamme, gør:
!hfst-fst2strings -X obey-flags f.gen.hfst | grep "uerivoq" 

!### logbog ###! 
!TODO: XItsXmorf_stem tsoq ved Par, og unchecked er schwaet i XIuteXmorf ved derivering
!spekulation: verb_to_verb separat for itr og tr ?, måske lav itr om til IV så det er nemmere at overskue
!### 20260329 dag ###!
!schwa problemet ved Cont løst (*uerilutik)



!#############!
!### NOUNS ###!
!#############!


LEXICON nouns
!svage og stærke stammer
!svage stammer: vokalstamme (a, i, u, i2), svag q-stamme, svag k-stamme. 
!stærke stammer: stærk q-stamme, stærk k-stamme, t-stammen (ti2-stamme for at være præcis)

!#############!
!svage stammer!
!#############!

!vokalstammer
aja svage_suff "moster (fra mors side)" ; !Z1VZmorf -> tpV -> tpV_infl
aqu svage_suff "bagende (af køretøj)" ; !Z1VZmorf
iki svage_suff "sår" ; !Z1VZmorf
illu svage_suff "hus" ; !Z1VZmorf
ini:ini3 svage_suff "rum/værelse" ; !Z1eZmorf -> Z1eZ -> Z1eZ_inflections

!svage q-stammer
qimmeq svage_suff "hund" ; !Z1iqZmorf "strong i" -> tiqp	(bare 1 medlem i lang-kal!!!)

igalaaq svage_suff "vindue" ; !Z1+ssZmorf -> Z1_ssZ_infl (%VCTRUNC igalaat + igalassat)
!igala^Saq latent konsonant imellem dobbetltvokalen, som gemineres til ss ved fleksion

umiatsiaq svage_suff "båd" ; !Z1Zmorf -> tp_infl
!ganske simpel stammefinal konsonant syncope ("truncation") ved fleksion

kangiatungaa:kangiatungi2 svage_suff "(dens) østside/østsiden af den" ;

!svage stammer m/gemination - stop
aalisagaq svage_gem_stop_animal "fisk" ; 
amaroq svage_gem_stop_animal "ulv" ;
atereq svage_gem_stop "tværbrædt (under briksen)" ;
iigaq svage_gem_stop "væg" ;
ikusik svage_gem_stop "albue" ;
imaq svage_gem_stop "hav" ;
kiinaq svage_gem_stop "ansigt" ;
meeraq svage_gem_stop "barn" ;
naraseq svage_gem_stop_animal "frø" ;
nalunaaqutaq svage_gem_stop "ur" ;
niaqoq svage_gem_stop "hoved" ;
nujaq svage_gem_stop "hår" ;
pisoqaq svage_gem_stop "gammel" ;
pukusuk svage_gem_stop "nakke" ;
putugoq svage_gem_stop "storetå" ;
qarasaq svage_gem_stop "hjerne" ;
sapangaq svage_gem_stop "glasperle" ;
tarajoq svage_gem_stop "salt" ;
ujarak svage_gem_stop "sten" ;

!svage stammer m/gemination - kontinuant
imeqqutaalaq svage_gem_kont_animal "terne" ;
kalaaleq svage_gem_kont "grønlænder" ;
kanajoq svage_gem_kont_animal "ulk" ;
niu:nij2u svage_gem_kont "ben" ;
taleq svage_gem_kont "arm" ;
uiloq svage_gem_kont_animal "musling" ;

LEXICON svage_gem_stop_animal
< %+SemAzo:0 "@P.no1SgPoss.ON@" "@P.no1PlPoss.ON@" "@P.no2SgPoss.ON@" "@P.no2PlPoss.ON@" "@P.no4SgPoss.ON@" "@P.no4PlPoss.ON@" "@P.noViaSg.ON@" "@P.noViaPl.ON@" > svage_gem_stop ;

LEXICON svage_gem_kont_animal
< %+SemAzo:0 "@P.no1SgPoss.ON@" "@P.no1PlPoss.ON@" "@P.no2SgPoss.ON@" "@P.no2PlPoss.ON@" "@P.no4SgPoss.ON@" "@P.no4PlPoss.ON@" > svage_gem_kont ;

LEXICON svage_gem_stop
0:^GEMS svage_suff ;

LEXICON svage_gem_kont
0:^GEMC svage_suff ;

LEXICON svage_suff !^T ved svage bøjninger
+N:0 svage_poss ; !possessormarkeringer
+N:0 svage_kasus ;

LEXICON svage_kasus
+Sg+Abs:0 # ;
+Sg:^T svage_kasus_sing ;
+Pl:^T svage_kasus_plur ;

LEXICON svage_kasus_sing
+Rel:%<p # ;
+Abl:%<mit # ;
@D.noViaSg.ON@+Via:@D.noViaSg.ON@%<kkut # ;
+Aeq:%<tut # ;
+Ins:%<mik # ;
+Trm:%<mut # ;
+Lok:%<mi # ;

LEXICON svage_kasus_plur
+Abs:%<t # ;
+Rel:%<t # ;
+Abl:%<nit # ;
@D.noViaPl.ON@+Via:@D.noViaPl.ON@%<tigut # ;
+Aeq:%<tut # ;
+Ins:%<nik # ;
+Trm:%<nut # ;
+Lok:%<ni # ;

LEXICON svage_poss
0:^T%< svage_poss_Sg ;
0:^T%< svage_poss_Pl ;
< "@P.possAbsRel.ON@" > svage_poss_kasus ;

LEXICON svage_poss_Sg
< %+1SgPoss:%^CP [ %+Sg:0 | %+Pl:0 ] "@D.no1SgPoss.ON@" > poss_kasus_Oblique ;
< %+2SgPoss:%^CP [ %+Sg:0 | %+Pl:0 ] "@D.no2SgPoss.ON@" > poss_kasus_Oblique ;
@P.3poss.ON@+3SgPoss+Sg:@P.3poss.ON@a poss_kasus_Oblique ;
@P.3poss.ON@+3SgPoss+Pl:@P.3poss.ON@i poss_kasus_Oblique ; 
< %+4SgPoss:{mi} [ %+Sg:0 | %+Pl:0 ] "@D.no4SgPoss.ON@" > poss_kasus_Oblique ;

LEXICON svage_poss_Pl
< %+1PlPoss:{tsi} 0:%^CP [ %+Sg:0 | %+Pl:0 ] "@D.no1PlPoss.ON@" > poss_kasus_Oblique ;
< %+2PlPoss:{ssi} 0:%^CP [ %+Sg:0 | %+Pl:0 ] "@D.no2PlPoss.ON@" > poss_kasus_Oblique ;
@P.3poss.ON@+3PlPoss+Sg:@P.3poss.ON@a^C poss_kasus_Oblique ;
@P.3poss.ON@+3PlPoss+Pl:@P.3poss.ON@i poss_kasus_Oblique ;
< %+4PlPoss:{mi} 0:%^CP [ %+Sg:0 | %+Pl:0 ] "@D.no4PlPoss.ON@" > poss_kasus_Oblique ;

LEXICON svage_poss_kasus
< "@D.possAbsRel.ON@" > svage_poss_kasus_Oblique ;
< "@R.possAbsRel.ON@" > svage_poss_Abs_Rel ;

LEXICON svage_poss_kasus_Oblique
< 0:%< %+Abl:{nit} > # ; !
< 0:%< 0:g3 %+Via:{ut} "@D.3poss.ON@" > # ;
< 0:%^T 0:%< %+Via:{tigut} "@R.3poss.ON@" > # ;
< 0:%< %+Aeq:{tut} > # ;
< 0:%< %+Ins:{nik} > # ;
< 0:%< %+Trm:{nut} > # ;
< 0:%< %+Lok:{ni} > # ;

LEXICON svage_poss_Abs_Rel
0:^T%< svage_poss_Abs_Rel_tru ; 
0:%< svage_poss_Abs_Rel_add ;

LEXICON svage_poss_Abs_Rel_add !add som i additive, derivering og evt. assimilation
@D.no1SgPoss.ON@+1SgPoss+Sg+Abs:@P.1SgPoss.ON@g3a # ; 

LEXICON svage_poss_Abs_Rel_tru !tru som i truncative, finalkonsonant sletning
!Absolutiv
@D.no1SgPoss.ON@+1SgPoss+Pl+Abs:@D.no1SgPoss.ON@kka # ;
@D.no1PlPoss.ON@+1PlPoss+Sg+Abs:@D.no1PlPoss.ON@rput # ;
@D.no1PlPoss.ON@+1PlPoss+Pl+Abs:@D.no1PlPoss.ON@vut # ;
@D.no2SgPoss.ON@+2SgPoss+Sg+Abs:@D.no2SgPoss.ON@t # ;
@D.no2SgPoss.ON@+2SgPoss+Pl+Abs:@D.no2SgPoss.ON@tit # ;
@D.no2PlPoss.ON@+2PlPoss+Sg+Abs:@D.no2PlPoss.ON@rsi # ;
@D.no2PlPoss.ON@+2PlPoss+Pl+Abs:@D.no2PlPoss.ON@si # ;
+3SgPoss+Sg+Abs:a # ;
+3SgPoss+Pl+Abs:i # ;
< %+3PlPoss:0 [ %+Sg:0 | %+Pl:0 ] %+Abs:{at} > # ;
< %+4SgPoss:0 [ %+Sg:0 | %+Pl:0 ] %+Abs:{mi} "@D.no4SgPoss.ON@" > # ;
@D.no4PlPoss.ON@+4PlPoss+Sg+Abs:@D.no4PlPoss.ON@rtik # ;
@D.no4PlPoss.ON@+4PlPoss+Pl+Abs:@D.no4PlPoss.ON@tik # ;

!Relativ
< %+1SgPoss:0 [ %+Sg:0 | %+Pl:0 ] %+Rel:{ma} "@D.no1SgPoss.ON@" > # ;
< %+1PlPoss:0 [ %+Sg:0 | %+Pl:0 ] %+Rel:{tta} "@D.no1PlPoss.ON@" > # ;
< %+2SgPoss:0 [ %+Sg:0 | %+Pl:0 ] 0:v3 %+Rel:{it} "@D.no2SgPoss.ON@" > # ;
< %+2PlPoss:0 [ %+Sg:0 | %+Pl:0 ] %+Rel:{ssi} "@D.no2PlPoss.ON@" > # ;
< [ %+3SgPoss:0 | %+3PlPoss:0 ] %+Sg:0 %+Rel:{ata} > # ;
< [ %+3SgPoss:0 | %+3PlPoss:0 ] %+Pl:0 %+Rel:{isa}  > # ;
< %+4PlPoss:0 [ %+Sg:0 | %+Pl:0 ] %+Rel:{mik} "@D.no4PlPoss.ON@" > # ;



!### Judithes oversigt og tjekliste nouns_2 ###!

!! Leksikonet **@LEXNAME@** inneholder nomenstammerne.
!SVAGE
!Z1eZmorf			CHECK
!Z1VZmorf			CHECK
!Z1iqZmorf			CHECK
!Z1+qaZmorf			CHECK
!Z1+ssZmorf			CHECK
!Z1Zmorf			CHECK

!######
!Følgende går til *** svage_gem_stop *** i stedet for at få separate leksika:
!######

!! - andre svage stammer, med trunkering + stammeintern konsonant geminering
!! - SEQgemin		svag bøjning, gemination: seq -> tsit, naraseq -> naratsit
!! - SIKgemin		svag bøjning, gemination: sik -> tsit, ikusik -> ikutsit
!! - SUKgemin		svag bøjning, gemination: suk -> tsut, pukusuk -> pukutsut
!! - Z1_kaZmorf		svag bøjning, gemination: gaq -> kkat, aalisagaq -> aalisakkat
!! - Z1_koZmorf		svag bøjning, gemination: g -> kk, pugutoq -> putukkup
!! - Z1_maZmorf		svag bøjning, gemination: m -> mm, imaq -> immat
!! - Z1_meZmorf		svag bøjning, gemination: g -> kk, iigaq -> iikkat
!! - Z1_naZmorf		svag bøjning, gemination: n -> nn, kiinaq -> kiinnat
!! - Z1_ngaZmorf	svag bøjning, gemination: nga -> nnga, sapangaq, sapanngat
!! - Z1_qaZmorf		svag bøjning, gemination: qa -> qqa, pisoqaq -> pisoqqat
!! - Z1_qaZmorf		svag bøjning, gemination: r -> qq, ujarak -> ujaqqap
!! - Z1_qaZmorf		svag bøjning, gemination: raq -> qqat, meeraq -> meeqqat
!! - Z1_qeZmorf		svag bøjning, gemination: re -> qqit, atereq -> ateqqit
!! - Z1_qoZmorf		svag bøjning, gemination: q -> qq, niaqoq -> niaqqut
!! - Z1_qoZmorf		svag bøjning, gemination: r -> qq, amaroq -> amaqqut
!! - Z1_tZmorf		svag bøjning, gemination: utaq -> uttat, nalunaaqutaq -> nalunaaquttat
!! - Z1joqZmorf		svag bøjning, gemination: j -> ts, tarajoq -> taratsut
!! - Z1nujaqZmorf	svag bøjning, gemination: j -> ts, nujaq -> nutsat
!! - ZsaqZmorf		svag bøjning, gemination: saq -> tsat, qarasaq -> qaratsat

!######
!Følgende går til *** svage_gem_kont *** i stedet for at få separate leksika:
!######

!! - Z1_laZmorf		svag bøjning, gemination: l -> ll, imeqqutaalaq -> imeqqutaallap
!! - Z1_le_UdenPossessumZmorf				  l -> ll, kalaaleq -> kalaallit
!! - Z1_ssZmorf		svag bøjning, gemination: j -> ss, kanajoq -> kanassut
!! - Z1_niuZmorf	svag bøjning, gemination: 0 -> ss, niu -> nissut
!! - Z1eqZmorf		svag bøjning, gemination: l -> ll, taleq, tallit
!! - Z1_loZmorf		svag bøjning, gemination: l -> ll, uiloq -> uillut




!!! xxx 20170522 til former, som ikke kan læses men som har brug for en analyse i cg'en. Pluralis og singularis-kataloger er ikke medtaget.

!  xxxnuliaq nuliaqmorf    ; !kun til nuliaq
!      xxxnu Z1nujaqZmorf    ; !nujaq:nu
!!     xxxtaq Z1+tZmorf     ; !akutaq
!     xxxtaq Z1+tZmorf ; !akutaq !PL20210520 retableret fordi geminering nærmest archaisk nu
!  xxxnnguaq Z1nnguaqZmorf ; !nnguaq
!       xxxi Z1iZmorf      ; !strong i inngili
!       xxxt tptmorf       ; !schwa aalisaat
!      xxxit ZtiZmorf      ; !strong i assibilering taggit 
!    xxxkkut ZkkutZmorf    ; !saki og sakikkut og arlariit
!     xxxiit ZkkutZmorf    ; !saki og sakikkut og arlariit

!      xxxeq Z2Zmorf       ; !erneq og aappaq
!      xxxaq Z2Zmorf       ; !erneq og aappaq
!      xxxik Z2kZmorf      ; !eqik
!        xxx Z2veqZmorf    ; !kun til aaveq:aa
!      xxxeq Z2i2Zmorf     ; !aleq, ateq, tupeq
!       xxxk Z2-Zmorf      ; !tup- paa K inuk
!       xxxq Z2-qZmorf     ; !tup- paa Q
!      xxxaq Z2aqZmorf     ; !aarsuaq
!        xxx Z2+lZmorf     ; !aamalik:aama
!      xxxneq Z2+rZmorf     ; !ilamineq

!        xxx ZoqsZmorf     ; !arkiv
!        xxx ZoqseZmorf    ; !bøje:bøj
!       xxxi ZoqsieZmorf   ; !linolie:linoli

! xxxataaseq Num1morf      ; !ataaseq
!  xxxmarluk Num2morf      ; !marluk
!   xxxpinga Num3morf      ; !pingasut:pinga
!!       xxxq Num4morf   ; !sisamat:sisamaq, qulit:quleq !PL20230121 udkommenteret pga forvirrende dobbeltformer Forsøg

!       xxxo N_Loan_o  ; !uro
!       xxxlogi N_Loan_logi  ; !sprogteknologi
!       xxx N_Loan  ; !geolocator

!       xxx Zappellativ_possessumZ ; !Ny 20200929 til stivnede MWE som ulloqeqqa



!#############!
!### VERBS ###!
!#############!
